臺灣桃園地方法院刑事判決  
111年度訴字第143號
公  訴  人  臺灣桃園地方檢察署檢察官 
被      告  陳睿紘



選任辯護人  王瑩婷律師
被      告  林諾男


指定辯護人  黃國城律師
被      告  林申偉



指定辯護人  黃柏彰律師
上列被告因違反槍砲彈藥刀械管制條例案件，經檢察官提起公訴
（110年度偵字第15735號、110年度偵字第18864號、110年度偵
字第26683號），本院判決如下：
    主  文
陳睿紘犯非法持有非制式槍枝罪，處有期徒刑伍年貳月，併科罰
金新臺幣伍萬元，罰金如易服勞役，以新臺幣壹仟元折算壹日。
 
林諾男共同犯非法寄藏非制式槍枝罪，處有期徒刑貳年，併科罰
金新臺幣伍萬元，罰金如易服勞役，以新臺幣壹仟元折算壹日。
緩刑伍年，緩刑期間付保護管束，並應於本案判決確定之日起參
年內，向公庫支付新臺幣拾萬元、向指定之政府機關、政府機構
、行政法人、社區或其他符合公益目的之機構或團體，提供貳佰
小時之義務勞務及參加法治教育肆場次。
林申偉共同犯非法寄藏非制式槍枝罪，處有期徒刑貳年肆月，併
科罰金新臺幣伍萬元，罰金如易服勞役，以新臺幣壹仟元折算壹
日。
扣案非制式手槍壹支（槍枝管制編號○○○○○○○○○○號，含彈匣壹個
）沒收之。
    事  實
一、陳睿紘、林申偉、林諾男均明知可發射子彈之非制式手槍、
    具有殺傷力之子彈，分屬槍砲彈藥刀械管制條例第4條第1項
    第1款、第2款所列之槍砲、子彈，非經中央主管機關許可，
    不得持有、寄藏，陳睿紘基於持有非制式手槍、子彈之犯意
    ，於民國110年2月中旬某日，在桃園市大溪區介壽路與自強
    街口處，自年籍不詳綽號「阿凱」處以不詳代價取得具有殺
    傷力之非制式手槍1支（槍枝編號：0000000000）及具有殺
    傷力之子彈1顆而持有之。嗣陳睿紘擔心遭到警方查緝，於1
    10年2月底至3月初間某日，在桃園市大溪、龍潭一帶的楊媽
    媽小吃舖，將前開手槍及子彈裝在蘇格登酒盒內交付給林諾
    男代為保管寄藏。林諾男應允後，即基於寄藏非制式手槍、
    子彈之犯意，收受保管該手槍、子彈並帶回至其桃園市○○區
    ○○路0段000巷00號17樓住處藏放。適林諾男之父林申偉於11
    0年3月中旬後某日前往林諾男住處，發現上開手槍、子彈及
    寄藏之原因，因恐林諾男為警查獲涉及刑責，於徵得林諾男
    同意後，即與林諾男共同基於寄藏非制式手槍、子彈之犯意
    聯絡，由林申偉將前開手槍、子彈攜回其桃園市○○區○○○街0
    0號住處內藏放。嗣於110年4月7日中午12時34分許，為警持
    搜索票在林申偉上開住處扣得上開手槍、子彈，並分別依林
    申偉、林諾男之供述，循線查獲林諾男及陳睿紘。
二、案經內政部警政署刑事警察局移送、嘉義市政府警察局移送
    暨臺灣雲林地方檢察署檢察官陳請臺灣高等檢察署檢察長令
    轉臺灣桃園地方檢察署檢察官偵查起訴。
    理  由
壹、證據能力部分
一、按被告以外之人於審判外之言詞或書面陳述，除法律有規定
    者外，不得作為證據。又被告以外之人於審判外之陳述，雖
    不符合同法第159 條之1 至第159 條之4 之規定，但經當事
    人於審判程序同意作為證據，法院審酌該言詞陳述或書面陳
    述作成時之情況，認為適當者，亦得為證據；當事人、代理
    人或辯護人於法院調查證據時，知有第159 條第1 項不得為
    證據之情形，而未於言詞辯論終結前聲明異議者，視為有前
    項之同意。刑事訴訟法第159 條第1 項及第159 條之5 分別
    定有明文。經查，本件檢察官、被告陳睿紘、林諾男、林申
    偉（下合稱被告陳睿紘等3人，分稱其姓名）及其等辯護人
    ，就本件卷內被告以外之人於審判外之言詞或書面陳述，於
    本院審判期日中均未就證據能力表示爭執，且迄至言詞辯論
    終結前亦未再聲明異議（見111年度訴字第143號卷【下稱本
    院卷】第169至178頁、第263至285頁），經本院審酌該等證
    據之作成情況，核無違法取證或其他瑕疵，認均適為本案認
    定事實之依據，依刑事訴訟法第159條之5 規定，均有證據
    能力。
二、另本件以下所引用之非供述證據，無傳聞法則之適用，又業
    據本院依法踐行調查證據程式，檢察官、被告陳睿紘等3人
    及其等辯護人均不爭執各該證據之證據能力，且查無依法應
    排除其證據能力之情形，以之資為認定事實之基礎自屬合適
    ，應認有證據能力。
貳、實體部分
一、訊據被告陳睿紘等3人對上開犯罪事實迭於警詢、偵訊、本
    院準備程序審理中均坦承不諱（見臺灣雲林地方檢察署110
    年度偵字2798號卷【下稱雲林地檢偵卷】第8-9頁背面、第2
    7-28頁背面、第46-48頁、第70-76頁、第106-110頁、第113
    -118頁、第185-187頁背面、第198頁-背面、臺灣桃園地方
    檢察署110年度偵字15735號卷【下稱桃園地檢偵15735號卷
    】第287-291頁、第307-309頁、本院卷第169-178頁、第263
    -285頁），並有臺灣雲林地方法院110年聲搜字178號搜索票
    、嘉義市政府警察局搜索扣押筆錄、扣押物品目錄表、臺中
    市政府警察局槍枝初步檢視報告表、相片、手機頁面翻拍照
    片、被告陳睿紘、林諾男扣案手機內彼此之通訊軟體對話紀
    錄、被告林申偉、林諾男扣案手機內彼此之通訊軟體對話紀
    錄、被告林諾男於110年4月7日之電話錄音錄影、搜索現場
    照片等在卷可稽（見雲林地檢偵卷第3頁、第4-6頁、第10-1
    4頁、第31-45頁背面、第49-56頁、第79-98頁、第188-189
    頁背面、臺灣桃園地方檢察署110年度偵字18864號卷【下稱
    桃園地檢偵18864號卷】第297頁）。另扣案之槍枝、子彈經
    送請內政部警政署刑事警察局以檢視法、性能檢驗法、試射
    法鑑驗後，結果為：「一、送鑑手槍1 枝（槍枝管制編號00
    00000000），認係非制式手槍，由仿手槍外型製造之槍枝，
    組裝已貫通之金屬槍管而成，擊發功能正常，可供擊發適用
    子彈使用，認具殺傷力。二、送鑑子彈1顆，認係非制式子
    彈，由遭截短口徑5.56mm制式空包彈殼組合直徑約8.9mm 金
    屬彈頭而成，經試射，可擊發，認具殺傷力。有內政部警政
    署刑事警察局110年5月3日刑鑑字第1100041256號鑑定書附
    卷可稽（見桃園地檢偵18864號卷第175-179頁），均足徵被
    告陳睿紘等3人上開任意性自白均與事實相符，事證明確，
    被告陳睿紘等3人之犯行均足堪認定，俱應依法論科。
二、論罪科刑
  ㈠所犯法條：
　　按寄藏與持有，均係將物置於自己實力支配之下，僅寄藏必
    先有他人之持有行為，而後始為之受「寄」代「藏」而已。
    再寄藏之受人委託代為保管，其保管之本身，亦屬持有，且
    此之持有係受寄之當然結果，故僅就寄藏行為為包括之評價
    ，不應另就持有行為予以論罪。又寄藏與持有之界定，應以
    實力支配係為他人或為自己而占有管領為判別準據（最高法
    院102年度台上字第4389號判決意旨參照）。是核被告陳睿
    紘所為，係犯槍砲彈藥刀械管制條例第7條第4項之非法持有
    非制式手槍罪、第12條第4項之非法持有非制式子彈罪；被
    告林申偉、林諾男所為，均係犯槍砲彈藥刀械管制條例第7
    條第4項之非法寄藏非制式手槍罪、第12條第4項之非法寄藏
    非制式子彈罪。
　㈡共同正犯：
　　共同正犯間，非僅就其自己實行之行為負其責任，並在犯意
    聯絡範圍內，對於他共同正犯所實行之行為，亦應共同負責
    。是就被告林諾男、林申偉非法寄藏本案槍彈之犯行，有犯
    意聯絡及行為分擔，為共同正犯。
　㈢罪數：
　⒈被告陳睿紘非法持有上開手槍、子彈，其持有之繼續，為行
    為之繼續，並非犯罪狀態之繼續，亦即一經持有，罪即成立
    ，然其完結須繼續至持有行為終了時為止，故其持有手槍、
    子彈之行為，應僅成立一罪。被告林諾男、林申偉共同非法
    寄藏上開手槍、子彈，其等寄藏之繼續，為行為之繼續，並
    非犯罪狀態之繼續，亦即一經寄藏，罪即成立，然其完結須
    繼續至寄藏行為終了時為止，故其等寄藏槍枝、子彈之行為
    ，應分別僅成立一罪。
　⒉又被告陳睿紘以一行為同時觸犯上開非法持有非制式手槍罪
    、非法持有非制式子彈罪等2 罪名，為想像競合犯，應依刑
    法第55條規定，從一重之槍砲彈藥刀械管制條例第7 條第4 
    項之非法持有非制式手槍罪處斷。又被告林諾男、林申偉均
    係以一行為同時觸犯上開非法寄藏非制式手槍罪、非法寄藏
    非制式子彈罪等2 罪名，為想像競合犯，均應依刑法第55條
    規定，從一重之槍砲彈藥刀械管制條例第7 條第4 項之非法
    寄藏非制式手槍罪處斷。
  ㈣刑之減輕：
　　按犯槍砲彈藥刀械管制條例之罪，於偵查或審判中自白，並
    供述全部槍砲、彈藥、刀械之來源及去向，因而查獲或因而
    防止重大危害治安事件之發生者，減輕或免除其刑，同條例
    第18條第4項定有明文；依其犯罪形態，倘該槍砲、彈藥、
    刀械已經移轉持有，兼有來源及去向者，固應供述全部之來
    源及去向，始符合上開規定，若犯罪行為，僅有來源而無去
    向，或僅有去向而無來源者，祇要供述全部來源，或全部去
    向，因而查獲或因而防止重大危害治安事件之發生時，亦符
    合減輕或免除其刑之規定，並非謂該犯罪行為，必須兼有來
    源及去向，始有該條項之適用（最高法院109年台上字第254
    8號判決意旨參照）。查被告林申偉始終自白犯罪，且於遭
    警方緝獲時，即向警員供述上開非制式手槍、子彈來源為被
    告林諾男，偵查機關因被告林申偉之供述，而查獲林諾男涉
    嫌槍砲彈藥刀械管制條例案件；又被告林諾男始終自白犯罪
    ，且於遭警方緝獲時，即向警員供述前揭非制式手槍、子彈
    來源為被告陳睿紘，偵查機關因被告林諾男之供述，而查獲
    陳睿紘涉嫌槍砲彈藥刀械管制條例案件，此有內政部警政署
    刑事警察局111 年4 月11日刑偵六⑹字第1110037722號函及
    職務報告、內政部警政署刑事警察局111 年4 月11日刑偵六
    ⑹字第1110037724號函及職務報告各1份在卷可參（見本院卷
    第199-201、203-205頁），是被告林申偉、林諾男關於本案
    寄藏非制式槍彈犯行，均爰依槍砲彈藥刀械管制條例第18條
    第4 項之規定減輕其刑。此外，槍砲彈藥刀械管制條例第18
    條第4 項前段固規定減輕或免除其刑，惟綜觀被告林申偉、
    林諾男犯罪情節及供出槍彈來源之情狀，本院認尚不足以免
    除其刑，故予以減輕其刑；且依刑法第66條但書規定，減輕
    其刑同時有免除其刑之規定者，其減輕得減至三分之二，附
    此敘明。 
  ㈤量刑：
　　爰以行為人之責任為基礎，審酌被告陳睿紘等3人明知槍彈
    均係具有殺傷力而屬高度危險之物品，非經主管機關許可，
    本不得擅自持有、寄藏，使用時動輒造成死傷，非法持有、
    寄藏上揭管制物品，對社會之秩序及安寧勢將產生不安，被
    告陳睿紘等3人所為原不宜輕縱，惟念及被告陳睿紘等3人持
    有、寄藏之槍彈各為1支、1顆，數量不多，復被告陳睿紘等
    3人犯後始終坦認犯行，犯後態度尚可，且無證據證明被告
    陳睿紘等3人曾實際持扣案槍彈更犯他罪，兼衡被告陳睿紘
    前有恐嚇取財、販賣第三級毒品而混合二種以上之毒品等犯
    罪前科，被告林申偉曾有偽造文書、竊盜、毒品等前科紀錄
    ，被告林諾男則無任何犯罪前科紀錄，此均有臺灣高等法院
    被告前案紀錄表可稽，可知被告陳睿紘、林申偉素行非佳，
    被告林諾男素行尚可，又衡酌被告陳睿紘等3人犯罪之動機
    、目的、暨被告陳睿紘自陳高中肄業之教育程度、業工鋪柏
    油路、經濟狀況不佳；被告林諾男自陳高中肄業之教育程度
    、業大貨車駕駛、經濟狀況不佳；被告林申偉自陳國小畢業
    之教育程度、業鐵工、經濟狀況不佳（見本院卷第283頁）
    等一切情狀，分別量處如主文所示之刑，並均就併科罰金部
    分諭知易服勞役之折算標準，以資懲儆。
　㈥緩刑：
　　本院審酌被告林諾男前無任何犯罪前科，素行尚可，有前揭
    臺灣高等法院被告前案紀錄表可參，又被告林諾男自始坦認
    犯行，其係因一時失慮寄藏上開槍彈，事實上並未執以為任
    何犯罪行為，其目前有1個6月大女兒待扶養，且妻子懷第2
    胎等情（見本院卷第284頁、第305頁），其經此科刑教訓，
    應能知所警惕而無再犯之虞，認被告林諾男所受刑之宣告以
    暫不執行為當，併宣告緩刑5年。又被告林諾男因法治觀念
    不足而為本件犯行，為督促其明瞭所為非是、培養正確法治
    觀，爰依刑法第74條第2項第4款、第5款、第8款之規定，命
    被告於本案判決確定之日起3年內向公庫支付新臺幣10萬元
    、向指定之政府機關、政府機構、行政法人、社區或其他符
    合公益目的之機構或團體，提供貳佰小時之義務勞務及參加
    法治教育4場次。另被告林諾男應執行本院對其為刑法74條
    第2項第8款之預防再犯命令，是依刑法第93條第1項第2款之
    規定，併為緩刑期間付保護管束之諭知，俾兼收啟新及惕儆
    之雙效，以符緩刑宣告之目的。至被告林諾男倘未遵期履行
    前開負擔且情節重大，足認原宣告之緩刑難收其預期效果，
    而有執行刑罰之必要者，自得依刑法第75條之1第1項第4款
    之規定，撤銷其緩刑宣告，附此敘明。　　
三、沒收部分
  ㈠按違禁物，不問屬於犯罪行為人與否，沒收之，刑法第38條
    第1 項定有明文。查扣案之非制式手槍1支經送鑑定，具有
    殺傷力，業如前述，屬違禁物無訛，不問屬於犯罪行為人與
    否，應依刑法第38條第1項規定，宣告沒收之。
  ㈡又按物之能否沒收，應以裁判時之狀態為準，若判決時子彈
    已擊發，僅剩彈殼、彈頭，已不屬於違禁物；而擊發後所遺
    留之彈殼、彈頭亦非被告所有供犯罪所用之物，因此均無庸
    宣告沒收（參最高法院87年度台上字第178號刑事判決意旨
    ）。查扣案有殺傷力之子彈1顆，業經刑事警察局因鑑定而
    試射擊發，因試射擊發後僅剩彈頭、彈殼，揆諸上開判決意
    旨，爰不為沒收之宣告；另扣案之行動電話3支、無殺傷力
    之子彈3顆，均與本案無涉，故亦不予以宣告沒收，併此敘
    明。
據上論斷，應依刑事訴訟法第299 條第1 項前段，槍砲彈藥刀械
管制條例第7 條第4 項、第12條第4 項、第18條第4 項，刑法第
11條前段、第28條、第55條前段、第42條第3 項前段、第38條第
1 項、第74條第1項第1款、第2項第4款、第5款、第8款、第93條
第1項第2款，判決如主文。
本案經檢察官李韋誠提起公訴，檢察官董諭到庭執行職務。
中　　華　　民　　國　　111 　年　　8 　　月　　5　　日
                  刑事第十五庭  審判長法  官  林龍輝
　　　　　　　　　                    法  官  林岷奭 
                                      法  官  郭于嘉
以上正本證明與原本無異。
如不服本判決應於收受判決後20日內向本院提出上訴書狀，並應
敘述具體理由。其未敘述上訴理由者，應於上訴期間屆滿後20日
內向本院補提理由書(均須按他造當事人之人數附繕本)「切勿逕
送上級法院」。 

　　　　　　　　　　　　　　　        書記官　吳怡靜
中　　華　　民　　國　　111 　年　　8 　　月　　5 　　日

附錄本案論罪科刑法條：
槍砲彈藥刀械管制條例第7條第4項：
未經許可，持有、寄藏或意圖販賣而陳列第一項所列槍砲、彈藥
者，處5年以上有期徒刑，併科新臺幣1千萬元以下罰金。
槍砲彈藥刀械管制條例第12條第4項：
未經許可，持有、寄藏或意圖販賣而陳列子彈者，處5年以下有
期徒刑，併科新臺幣3百萬元以下罰金。